# 请教陈老师关于确认递延所得税资产相关问题

提问人：胡小莫 时间：2023-02-15 11:06:23
甲公司 2019 年度针对A存货计提了存款跌价准备 1300 万元，当年确认了递延所得税资产 195 万元。 2021 年公司亏损 600 万元， 2022 年亏损 500 万元。 2022 年， 公司确认B存货发生跌价，预计计提存货跌价准备 1200 万元，但未确认相应递延所得税资产180.6万元。公司管理层认为，随着疫情放开，并结合目前收到的销售订单，预计 2023 年将会实现盈利,对 2019 年确认的递延所得税资产不予冲回。但市场瞬息万变，无法准确预测，鉴于谨慎性原则，故未对当年新增加的存货跌价准
备确认递延所得税资产。
请教陈老师，甲公司的做法是否符合企业会计准则的规定?

回答人：chenyiwei
此问题首先取决于管理层对可预见未来（一般不超过资产负债表日后 5 年，下同）盈利（预计可获得的应纳税所得额，下同）的预计；其次，在合理、谨慎地估计了可预见未来的盈利，则在这部分预计未来盈利的限度内，应优先就可抵扣亏损确认递延所得税资产；在已就全部可抵扣亏损确认了递延所得税资产的基础上，如还有剩余的预计未来收益，则在该限度内确认与可抵扣暂时性差异相关的递延所得税资产。如果同时存在多项可抵扣暂时性差异，预计未来盈利不足以涵盖全部可抵扣暂时性差异的，则优先对于转回时间较早、转回不确定性较小的可抵扣暂时性差异项目确认递延所得税资产。
就本案例，首先应考虑是否已对 2021 、 2022 年度的亏损确认递延所得税资产，其次如有剩余的未来应纳税所得额可供利用，则应考虑A、B两种存货跌价的预计转回（或转销）时间，优先针对较早转回、或者转回不确定性较小的项目确认递延所得税资产。